臺灣高等法院刑事裁定
111年度抗字第1136號
抗  告  人
即  受刑人  陳駿驣



上列抗告人因檢察官聲請撤銷緩刑案件，不服臺灣新北地方法院
中華民國111年6月22日撤銷緩刑宣告裁定（111年度撤緩字第163
號），提起抗告，本院裁定如下：
    主  文
抗告駁回。
    理  由
一、原裁定意旨略以：抗告人即受刑人（下稱受刑人）陳駿驣因
    偽造有價證券證等案件，經臺灣桃園地方法院以109年度審
    簡字第846號判決判處有期徒刑1年7月，緩刑5年，並自民國
    109年10月5日起，至全部清償為止，按月於每月5日前各給
    付被害人林筵註新臺幣（下同）4,605元，最後1期給付4,62
    5元；按月於每月5日前各給付被害人林軒漢10,395元，最後
    1期給付10,375元，如有1期未給付，視為全部均到期，該判
    決於109年12月10日確定。惟受刑人分別於109年10月21日匯
    款15,000元予被害人林軒漢（受刑人與被害人2人約定按月
    匯款予被害人林軒漢15,000元，林軒漢再轉予林筵註），10
    9年11月5日匯款5,000元、109年12月19日匯款15,000元、11
    0年1月19日匯款15,500元、110年3月17日匯款15,000元、11
    0年4月17日匯款5,000元、110年4月23日匯款7,500元、110
    年7月28日匯款5,000元、110年8月11日匯款5,000元、110年
    8月23日匯款5,000元、110年10月17日匯款11,000元、110年
    10月24日匯款4,000元、110年11月29日匯款16,500元、111
    年1月21日匯款15,500元、111年4月19日匯款10,000元予被
    害人林軒漢，其後未再給付任何款項，有被害人林軒漢之訊
    問筆錄、台新銀行歷史交易明細查詢表在卷為憑，足認受刑
    人並未依上開判決內容履行緩刑所定負擔，且其至111年4月
    斷斷續續共匯款15萬元，結算至111年6月5日止，其給付金
    額尚不足應給付金額之半數。受刑人雖稱有意願賠償被害人
    ，但因110年5月疫情爆發，工作不穩定而無法還款，可否改
    成每月還款10,000元等語。惟觀諸受刑人自109年10月至111
    年6月之還款情況，不僅未遵期於每月及每月5日前給付，若
    當期有給付者，給付之金額也大多不足15,000元，已難認有
    積極還款以履行緩刑負擔之意願。被害人林軒翰亦不同意每
    月還款金額改為10,000元，以及受刑人目前尚餘99萬元未清
    償、未來尚須還款之期數遠已超過緩刑期間5年，難認受刑
    人所提出之還款計畫適當、合理，可見受刑人顯無履行之誠
    意。考量本案判決所附緩刑條件乃根據受刑人與被害人在審
    理過程中成立之和解條件所定，係基於受刑人同意履行之意
    願而為之，受刑人應審慎考量自身經濟條件而為決定，縱事
    後確有履行上之困難，亦非不得誠心向被害人說明原委，取
    得其諒解或寬限，然受刑人自110年2月後音訊全無，均未主
    動聯繫被害人告知難處，實難認受刑人有何真摯努力彌補被
    害人所受損害之意，足認其違反判決所定負擔之情節重大，
    堪認原宣告之緩刑難收其預期效果，而有執行刑罰之必要，
    是聲請人聲請撤銷緩刑宣告，核無不合，應予准許等語。
二、抗告意旨略以：受刑人之前有穩定工作，均定期還款予被害
    人，直到110年3月起至今，因疫情影響工作，生活困難，連
    最基本之勞健保都無法正常繳納，家中尚有國中生小孩需撫
    養，壓力大到需前往身心科就診，懇請給予其生存之機會，
    讓其努力去找工作，以後一定如期還款予被害人等語。
三、按受緩刑之宣告而有違反刑法第74條第2項第1款至第8款所
    定負擔情節重大之情形，足認原宣告之緩刑難收其預期效果
    ，而有執行刑罰之必要者，得撤銷其宣告，刑法第75條之1
    第1項第4款定有明文。是檢察官依刑法第75條之1第1項第4
    款規定聲請撤銷緩刑，除須符合該款之要件外，本條並採裁
    量撤銷主義，賦予法院撤銷與否之權限，特於第1項規定實
    質要件為「足認原宣告之緩刑難收其預期效果，而有執行刑
    罰之必要」，供作審認之標準。亦即於上揭「得」撤銷緩刑
    之情形，法官應依職權本於合目的性之裁量，妥適審酌受刑
    人所犯前後數罪間，關於法益侵害之性質、再犯之原因、違
    反法規範之情節是否重大、受刑人主觀犯意所顯現之惡性及
    其反社會性等情，是否已使前案原為促使惡性輕微之被告或
    偶發犯、初犯改過自新而宣告之緩刑，已難收其預期之效果
    ，而確有執行刑罰之必要，並就具體個案情形，衡酌原宣告
    之緩刑是否難收其預期之效果，而確有執行刑罰之必要，資
    以決定該緩刑宣告是否應予撤銷。
四、經查：
  ㈠受刑人因偽造有價證券證等案件，經臺灣桃園地方法院以109
    年度審簡字第846號判決判處有期徒刑1年7月，緩刑5年，並
    應給付被害人林筵註35萬元，自109年10月5日起至全部清償
    為止，按月於每月5日前各給付4,605元，最後1期給付4,625
    元，及應給付被害人林軒漢79萬元，自109年10月5日起至全
    部清償為止，按月於每月5日前各給付10,395元，最後1期給
    付10,375元，如有1期未給付，視為全部均到期，該判決於1
    09年12月10日確定等情，有上開刑事簡易判決書及本院被告
    前案紀錄表在卷可查。
  ㈡上開判決確定後，受刑人並未如期履行前揭緩刑所附條件，
    或未於每月5日前給付，或自行短少應給付之金額，並自111
    年4月19日之後即未再履行緩刑所附條件，計至111年6月5日
    止，受刑人僅給付被害人等共計15萬元等情，有被害人林漢
    軒所提出台新銀行歷史交易明細查詢表在卷可稽（見原審卷
    第77至158頁），且為受刑人所不否認。觀諸前開判決所負
    緩刑條件，計至111年6月5日為止，受刑人應給付予被害人
    等之金額為31萬5,000元（自109年10月5日至111年6月5日止
    ，共21期，15000×21＝315000），是受刑人實際給付金額未
    達應給付金額之半數。遑論受刑人多次係經被害人林軒漢催
    討始匯款，更自110年2月不再接被害人林軒漢電話，亦不回
    訊息等情，業據被害人林軒漢於原審陳述明確，實難認受刑
    人有何真摯努力彌補被害人等所受損害之意，足認其違反判
    決所定負擔之情節重大，堪認原宣告之緩刑難收其預期效果
    ，而有執行刑罰之必要，原審因而裁定撤銷其緩刑宣告，於
    法並無不合。
　㈢抗告意旨雖以前詞置辯，然本案判決所附緩刑條件乃根據受
    刑人與被害人等在審理過程中成立之和解條件所定，係基於
    受刑人同意履行之意願而為之，受刑人於和解當下應審慎考
    量自身經濟條件而為決定，否則不啻以佯為有意賠償且有賠
    償能力之方式，圖取緩刑之宣告，是受刑人實無何託詞不為
    履行之餘地。更何況依緩刑所附條件，受刑人共應給付被害
    人等114萬元，早因1期未按時履行而全部到期，扣除受刑人
    已給付15萬元，尚餘99萬元未給付，以受刑人於抗告狀上所
    載：其目前生活困難，尚須努力去找工作云云，實無從期待
    受刑人日後能依上開緩刑條件履行；又以受刑人自110年2月
    拒接被害人林軒漢電話、拒回訊息，亦難認其有履行緩刑負
    擔之誠意。受刑人空言稱其以後一定按期還款云云，難認可
    採。
  ㈣綜上所述，原審依檢察官之聲請，認受刑人受緩刑之宣告而
    有違反刑法第74條第2項第3款所定負擔情節重大，原宣告之
    緩刑難收其預期效果，有執行刑罰之必要，依刑法第75條之
    1第1項第4款規定，撤銷受刑人所受緩刑之宣告，核無不合
    ，受刑人執前詞提起本件抗告，為無理由，應予駁回。　
據上論斷，應依刑事訴訟法第412 條，裁定如主文。　　
中　　華　　民　　國　　111 　年　　8 　　月　　8　　日
                  刑事第二庭    審判長法　官 遲中慧
                                      法　官 邱筱涵
                                      法　官 李世華
以上正本證明與原本無異。
不得再抗告。
                                      書記官 莊佳鈴
中　　華　　民　　國　　111 　年　　8 　　月　　8 　　日